【裁判字號】    89,易,470
【裁判日期】    890816
【裁判案由】    電子遊藝場業管理條例
【裁判全文】
臺灣雲林地方法院刑事判決                          八十九年度易字第四七號
    公  訴  人  臺灣雲林地方法院檢察署檢察官
    被      告  乙○○
右被告因違反電子遊戲場業管理條例案件，經檢察官提起公訴（八十九年度偵字第
一七六七號），本院判決如左：
    主  文
乙○○違反未依規定辦理營利事業登記者，不得經營電子遊戲場業之規定，處拘役伍
拾日，如易科罰金，以佰元折算壹日。
    事  實
一、乙○○前無不良前科紀錄。其係雲林縣北港鎮○○里○○路一三八號二樓「快樂
    兒童遊藝場」〔起訴書誤載為球王花式撞球場〕之實際負責人，其前向甲○○承
    租之快樂兒童遊藝場，營業項目為「專供兒童乘坐電動機具之遊樂業」，並無電
    子遊戲場業許可執照，依法不得無照經營電子遊戲場業。詎乙○○竟未依電子遊
    戲場業管理條例之規定，申請電子遊戲場業營業之許可，自民國八十九年四月一
    日起至同月十日止，在其經營位於雲林縣北港鎮○○里○○路一三八號二樓之快
    樂兒童遊藝場內，擺設新滿天星十六台、幸運滿貫十台、喜從天降七台、台灣大
    老貳二台、皇鑫賓果王四台、皇冠迷拾二台、皇家俱樂部二台、金牌虎霸王七
    台、金銀豹二台、熱帶水果一台、瑪琍列車一台、捌捌捌貳代一台等電動機具五
    十五台，供年滿十八歲以上之不特定人把玩。嗣於八十九年四月十日十五時許，
    為警查獲。
二、案經雲林縣政府移送臺灣雲林地方法院檢察署檢察官偵查起訴。
    理  由
一、訊之被告乙○○，對於右揭時地，向甲○○承租之快樂兒童遊藝場，旋於快樂兒
    童遊藝場內，擺設新滿天星十六台、幸運滿貫十台、喜從天降七台、台灣大老貳
    二台、皇鑫賓果王四台、皇冠迷拾二台、皇家俱樂部二台、金牌虎霸王七台、
    金銀豹二台、熱帶水果一台、瑪琍列車一台、捌捌捌貳代一台等電動機具五十五
    台，供年滿十八歲以上之不特定人把玩等情不諱，惟矢口否認有違反電子遊戲場
    業管理條例犯行，辯稱：伊八十九年三月間，向甲○○租得上開場地及快樂兒童
    遊戲場之營業執照時，甲○○說該址可以擺設電子遊戲機，伊有向雲林縣政府申
    請電動玩具執照，惟未獲准發照云云。經查，門牌號碼雲林縣北港鎮○○里○○
    路一三八號房屋，原由甲○○在七十七年十一月十八日申請台灣省雲林縣政府營
    利事業登記為快樂兒童遊藝場，其營業項目係「專供兒童乘坐電動機具之遊樂業
    ，有雲林縣營利事業登記卡設Ａ、Ｎ0－000000、營利事業統一編號00
    000000號一紙、及台灣省雲林縣政府營利事業登記證影本可稽。參以快樂
    兒童遊藝場，經營項目既僅為專供兒童乘坐電動機具之遊樂業，顧名思義，乃供
    兒童騎乘用之娛樂機具而言，並未取得主管機關核准設置電子遊戲機，並利用電
    、電子、電腦、機械或其他類似方式操縱，以產生或顯示聲光影像、圖案、動作
    之遊戲機具，以供十八歲以上不特定人遊戲之機具，此從該營利事登記證營業項
    觀之即明。是被告經營之快樂兒童遊藝場，顯然並無核准擺設電動機具至明。其
    未依電子遊戲場業管理條例之規定，於申請營業許可前，即擅自經營上開電子遊
    戲場業，自屬違反電子遊戲場業管理條例之規定無訛。其辯稱未違反電子遊戲場
    業管理條例等情，應無足採。事證明確，被告犯行堪以認定。
二、核被告乙○○所為，係違反電子遊戲場業管理條例第十五條之未依規定辦理營利
    事業登記者，不得經營電子遊戲場業之規定；應依同條例第二十二條之規定處罰
    。爰審酌被告乙○○未取得主管機關許可，即擅自經營電子遊戲場事業，有礙該
    管主管機關工商稽核及管制，其犯罪動機、目的、手段、所生危害程度，及犯罪
    後態度等一切情狀，量處如主文所示之刑，並諭知易科罰金之折算標準。
三、末查，本件違反電子遊戲場業管理條例，所處罰者乃在於被告未取得許可，即從
    事電子遊戲場業之經營，以「無照營業」或「變更營業項目而營業」為其處罰要
    件。是擺設新滿天星十六台、幸運滿貫十台、喜從天降七台、台灣大老貳二台、
    皇鑫賓果王四台、皇冠迷拾二台、皇家俱樂部二台、金牌虎霸王七台、金銀豹
    二台、熱帶水果一台、瑪琍列車一台、捌捌捌貳代一台等電動機具五十五台，雖
    為被告所有，難認係犯罪所用之物，依法不得宣告沒收，附帶敘明。
據上論斷，應依刑事訴訟法第二百九十九條第一項前段，電子遊戲場管理條例第二十
二條、第十五條，刑法第十一條前段、第四十一條，罰金罰鍰提高標準條例第二條，
判決如主文。
本案經檢察官徐維嶽到庭執行職務
中      華      民      國      八十九      年      八      月  十六    日
                                        臺灣雲林地方法院刑事第一庭
                                            法  官  林  秋  火
右正本證明與原本無異。
如不服本判決，應於判決送達後十日內，向本院提出上訴狀。（須附繕本）
                書記官  曾  玲  玲
中      華      民      國      八十九      年      八      月  十六    日
電子遊戲場管理條例
第十五條
未依本條例規定辦理營利事業登記者，不得經營電子遊藝場業。
第二十二條
違反第十五條規定者，處行為人一年以下有期徒刑、拘役或科或併科新台幣五十萬元
以上二百五十萬元以下罰金。


司法院資訊處製作；財團法人民間司法改革基金會備份。
